Inventaris van het archief van de Commandant der Zeemacht in de Nederlandse Antillen, sinds 1986 in het Caraïbisch Gebied en de onder dit bevel ressorterende onderdelen van de Koninklijke Marine, 1946-1989
Nationaal Archief, Den Haag
- COMMANDANT MARINIERSKAZERNE SUFFISANT, 4
  - Stukken betreffende bijzondere onderwerpen, 4.2
    - Personeelsaangelegenheden, 4.2.3
      - Dienstreizen, 4.2.3.5
        - Stukken betreffende de verzending aan de CMARNSNA van het reisverslag van een bezoek aan de Bovenwindse Eilanden door 1e luitenant der Mariniers J.A. Buyse., 1964; 1685; omslag
        - Stukken betreffende de detachering van schepelingen naar de Verenigde Staten., 1965 - 1966; 1686; omslag
        - Stukken betreffende het bezoek van de CKMARNS aan de NA van 7 februari - 2 maart., 1966; 1687; omslag
      - Handhaving tucht en orde, 4.2.3.6
        - Stukken betreffende de benoeming door de CZMNA van functionarissen bij de Permanente Krijgsraad voor de Zeemacht in de NA., 1964 - 1966; 1688; omslag
        - Stukken betreffende de aanpassing en modernisering van het militair straf- en tuchtrecht., 1965; 1689; omslag
      - Opleidingen, 4.2.3.7
        - Stukken betreffende het volgen van een cursus van 6 - 26 april aan de US Jungle Warfare Training School te Ft. Sherman in de Panama Canal Zone., 1963; 1690; omslag
        - Stukken betreffende het wijzigen van opleidingen voor beroepsmatrozen., 1964; 1691; omslag
        - Verslag van een onderzoek naar de mogelijkheden van en behoefte aan algemeen en vaktechnisch onderwijs voor dienstplichtigen in de NA., 1971; 1692; stuk
        - Stukken betreffende het onderzoek naar de problematiek van de cursus MAVO 3/4 van het Project Onderwijs ANTMILkader., 1983; 1693; omslag
        - Stukken betreffende de voorbereiding van de opleiding sergeant-majoor voor vrijwillig nadienende dienstplichtige sergeanten der Mariniers van de NA en Aruba., 1988; 1694; omslag
      - Gezondheidszorg en huisvesting, 4.2.3.8
        - Stukken betreffende het legeren en verzorgen van KL personeel op Curaçao., 1962; 1695; omslag
        - Stukken betreffende voedingsvoorschriften in de NA., 1964; 1696; omslag
        - Rapport van het hoofd van de Geneeskundige Dienst betreffende de geneeskundige keuring voor de dienstplicht in de NA in de periode juli - augustus., 1965; 1697; stuk
        - Stukken betreffende verhuiskostenvergoedingen bij verplaatsing binnen de NA., 1965; 1698; omslag
        - Verslag van de eindbespreking van het hoofd OS&O met OS&O-officieren van 19 juli., 1965; 1699; stuk
        - Memorandum betreffende de op 1 juni gehouden bespreking inzake de uitbreiding van het Katholiek Militair Tehuis bij de MSKSUF., 1966; 1700; stuk
        - Stukken betreffende een onderzoek naar de mogelijkheid tot het oprichten van gezinstoko's in de NA., 1971; 1701; omslag
    - Operatieve orders en orders van blijvende aard, 4.2.4
      - Orders van Blijvende Aard voor de Nederlandse Antillen (OBANA's)., 1963 - 1965; 1702-1703; 1 omslag en 1 stuk
        - Nrs. 164 - 4501, 1963, 1702
          Bevat 2 tekeningen. Bevat hiaten.
        - Nr. 4108, 1965, 1703; stuk
    - Voorlichting, 4.2.5
      - Stukken betreffende de door de commandant goedgekeurde bijdragen 'Nieuws uit de Nederlandse Antillen' over de periode 10 december 1961 - 8 september., 1962; 1704; omslag
      - Verslag van de oriëntatiereis naar de Bovenwindse Eilanden., 1963; 1705; stuk
      - Brochure voor marinepersoneel dat met het gezin zal thuisvaren., 1966; 1706; stuk
      - Kronieken van de MSKSUF en de MSKSAV over het jaar 1968., 1968 - 1969; 1707; omslag
      - Stukken betreffende de ontvangst van de CKM van de videoband Officiersvoorlichting 1988., 1989; 1708; pak
        Bevat videoband.
    - Inspecties, 4.2.6
      - Stukken betreffende inspecties van de MSKSUF., 1959 - 1964; 1709-1712; 3 omslagen en 1 stuk
        - 1959 aug. 06 - 07 door de CZMNA, 1959, 1709; stuk
        - 1960 sep. 01 - 02 door de CZMNA, 1960, 1710
        - 1962 juli 10 - 11 door de CMARNSNA, 1962, 1711
        - 1964 juli 07 - 08 door de CMARNSNA, 1964, 1712
      - Brief van de CZMNA met enkele passages uit het rapport van de inspectie gehouden door de BDZ op 14 - 24 mei., 1960; 1713; stuk
      - Stukken betreffende de inspectie van de MBP en de MSKSUF gehouden op 27 en 28 juni door de CZMNA., 1961; 1714; omslag
      - Stukken betreffende inspecties door de intendant der Zeemacht in de NA van de kantine van de MSKSUF., 1961 - 1965; 1715; omslag
      - Rapport van de IZNA betreffende de kasinspectie van de officier, belast met de Administratieve Dienst van de MSKSUF., 1962; 1716; stuk
      - Stukken betreffende de inspectie door de intendant der Zeemacht in de NA van de kantine Michielsbaai van de MSKSUF., 1962; 1717; omslag
      - Stukken betreffende inspecties van de Administratieve Dienst van de MSKSUF., 1962 - 1971; 1718-1721; 4 omslagen
        - 1962, 1718
        - 1963-1965, 1719
        - 1966, 1720
        - 1971, 1721
      - Inspectie-order voor Hr.Ms. Van Amstel., 1964; 1722; stuk
      - Munitie-inspectierapport, opgesteld door de munitie-inspecteur van de NA., 1964; 1723; stuk
      - Stukken betreffende het inspectiebezoek van de inspecteur van de Tandheelkundige Dienst der Zeemacht aan de NA., 1964; 1724; omslag
      - Stukken betreffende de kasinspectie van de MSKSUF., 1964 - 1966; 1725; omslag
      - Regeling van het inspectiebezoek van de BDZ aan de NA van 29 maart - 3 april., 1965; 1726; stuk
    - Materieel, 4.2.7
      - Jaarverslagen Artillerie van de MSKSUF en de MBP., 1961 - 1965; 1727; omslag
      - Controlerapporten van ingebruikgenomen radiozenders, gezonden door de CZMNA aan het Ministerie van Defensie., 1962; 1728; omslag
      - Beschikking van de minister van Defensie inzake het centraal beheren van detailgoederen in de NA., 1963; 1729; stuk
      - Stukken betreffende het gebruik van toggleropes., 1964; 1730; omslag
      - Verslag van de vergadering van bevoorradingsofficieren op 21 januari., 1965; 1731; stuk
    - Territoriale verdediging, 4.2.8
      - Militaire infrastructuur, 4.2.8.1
        - Stukken betreffende het onderhouden van de militaire begraafplaats aan de Roodeweg te Curaçao., 1962 - 1963; 1732; omslag
        - Stukken betreffende het indienen van het vijfjarenplan inzake vernieuwing en onderhoud aan gebouwen en terreinen., 1963; 1733; omslag
        - Stukken betreffende de verzending aan de CZMNA van een regeling voor de schietbanen op Curaçao., 1964; 1734; omslag
        - Stukken betreffende het bestemmingsplan voor de infrastructuur van de MSKSUF., 1981; 1735; omslag
      - Ceremonieel, 4.2.8.2
        - Brief van de CMARNSNA betreffende te brengen eerbewijzen aan Antilliaanse ministers., 1960; 1736; stuk
        - Stukken betreffende bezoeken van Smaldeel 5 aan de NA., 1961 - 1964; 1737-1738; 2 omslagen
          - 1962 feb.13 - mrt. 26, 1737
          - 1964 apr. 28 - juni 15 Curaçao, 1738
        - Stukken betreffende de bijdrage en deelname aan de grote parade ter gelegenheid van de verjaardag van de Koningin., 1962; 1739; omslag
        - Stukken betreffende de deelname aan het militair ceremonieel ter gelegenheid van de aankomst te Curaçao en installatie van de gouverneur N. Debrot op maandag 17 september 1962., 1740; omslag
        - Stukken betreffende het bezoek van prinses Irene en prinses Margriet aan de NA van 17 - 31 juli en aan de MSKSUF in het bijzonder., 1962; 1741; omslag
        - Stukken betreffende bezoeken van de minister van Defensie aan de NA., 1962 - 1964; 1742; omslag
        - Stukken betreffende de deelname aan het militair ceremonieel ter gelegenheid van de opening van het zittingsjaar van de Staten der Nederlandse Antillen door de gouverneur., 1962 - 1965; 1743-1745; 3 omslagen
          - 1962 mei 08, 1743
          - 1963 mei 14, 1744
          - 1965 mei 12, 1745
        - Regeling betreffende het bezoek van de gouverneur van de NA aan de ANTMIL in de MSKSUF., 1963; 1746; stuk
        - Ceremoniële order 5/64 betreffende de herdenking van het tweede lustrum van het statuut voor het Koninkrijk der Nederlanden., 1964; 1747; stuk
        - Operatiebevel betreffende de ceremoniële regeling van de 154e onafhankelijkheidsdag van Venezuela., 1965; 1748; stuk
        - Operatiebevel CMARNSNA 4/65 in verband met het bezoek van prinses Beatrix op 20 februari aan Willemstad, met bijlagen., 1965; 1749; omslag
        - Stukken betreffende de viering van het 300-jarig bestaan van het Korps Mariniers., 1965; 1750; omslag
        - Stukken betreffende het bezoek van koningin Juliana en prins Bernhard aan de NA van 27 september - 8 oktober., 1965; 1751; omslag
        - Stukken betreffende het brengen van eerbewijzen aan de Nederlands-Antilliaanse vlag., 1965; 1752; omslag
        - Regeling van het werkbezoek van de staatssecretaris van Defensie aan de NA van 3 - 12 mei., 1966; 1753; stuk
      - Oefeningen, 4.2.8.3
        - Operatiebevelen, orders en richtlijnen, 4.2.8.3.1
          - Algemene Regeling Amphibische Training in de NA., 1959; 1754; stuk
          - Operatiebevel CMARNSNA 1391/1380 betreffende het opdoen van ervaring en terreinkennis op Saba, St. Eustatius en St. Maarten., 1964; 1755; stuk
          - Stukken betreffende het wijzigen van operatiebevel QPO 2., 1964; 1756; omslag
          - Operatiebevel CMARNSNA 17/65 betreffende het houden van een oefening op Curaçao., 1965; 1757; stuk
          - Operatiebevel CMARNSNA 5/65 betreffende het opdoen van jungle ervaring door het houden van oefeningen in Suriname., 1965; 1758; stuk
          - Operatiebevel CMSKSUF/109/8 betreffende het maken van een vijfdaagse mars over het eiland Curaçao., 1965; 1759; stuk
          - Rapporten van de operationele gereedheid van het Detachement Suffisant over het tweede - vierde kwartaal van 1982., 1982 - 1983; 1760; omslag
          - Rapportages betreffende de operationele gereedheid van de Antmil over het 2e en 3e kwartaal., 1984; 1761; omslag
        - Detacheringsoefeningen, 4.2.8.3.2
          - Stukken betreffende de detachering van een infanteriepeloton op Bonaire., 1961; 1762; omslag
          - Stukken betreffende de detachering van personeel van MSKSUF naar Bonaire voor het vergaren van kennis., 1964; 1763-1764; 2 omslagen
            - Jan. 14 - 24., 1763
            - Juni 08 - 20., 1764
        - Verslagen, 4.2.8.3.3
          - Verslagen van bivakoefeningen., 1962; 1765; omslag
          - Verslagen van radio-oefeningen., 1962; 1766; omslag
          - Verslagen van diverse oefeningen., 1963; 1767; omslag
          - Patrouilleverslag van het Detachement Mariniers gehouden in Suriname van 14 - 18 september., 1964; 1768; stuk
          - Verslag van de bivakoefening van de ANTMIL gehouden van 16 - 19 juni., 1964; 1769; stuk
          - Verslag van de oefening gehouden met Hr.Ms. Karel Doorman op 13 en 14 mei., 1964; 1770; stuk
          - Verslag van kapitein der mariniers J.A.J. Peters van de detachering bij het US Underwater Demolition Team te St. Thomas., 1965; 1771; stuk
          - Verslag van de kapitein der mariniers J.A. Buijse van de cursus Jungle Operations Committee van de US Army-Caribbean te Fort Sherman in de Panama Canal Zone., 1966; 1772; stuk
          - Verslag van de operatie Spring Board 1968 gehouden tijdens de detachering bij de Atlantic Fleet Weapons Range, Naval Station Roosevelt Roads te Puerto Rico., 1773; stuk
          - Verslag van de oefeningen Arubex en Gebalde Vuist 01/80 op Aruba van 6 - 8 februari., 1980; 1774; stuk
        - Oefeningen, 4.2.8.3.4
          - Stukken betreffende een oefening, waarbij de vliegtuigen van de MLD luchtsteun verlenen aan grondstrijdkrachten op 17 augustus., 1960; 1775; omslag
          - Stukken betreffende de oefening Alle Hens gehouden op 19 oktober., 1961; 1776; omslag
          - Stukken betreffende oefeningen Steenuil., 1961 - 1962; 1777; omslag
            Bijlagen van oefeningen Steenuil XV, XVI, XVII en XVIII.
          - Stukken betreffende de oefening NEDFALL-FALLEX., 1962; 1778; omslag
          - Stukken betreffende de oefening Long Horn., 1963; 1779; omslag
          - Stukken betreffende de oefening Grote Trek., 1963 - 1964; 1780; omslag
          - Stukken betreffende oefeningen Gebalde Vuist., 1963 - 1965; 1781-1793; 12 omslagen en 1 stuk
            - 1/63, 1963, 1781
            - 2/63, 1963, 1782
            - 3/63, 1963, 1783
            - 4/63, 1963, 1784
            - 2/64, 1964, 1785
            - 3/64, 1964, 1786
            - 4/64, 1964, 1787
            - 5/64, 1964, 1788
            - 6/64, 1964, 1789
            - verslag van de Medische Dienst, 1964 jan. 13 - 17, 1790; stuk
            - 2/65, 1965, 1791
            - 4/65, 1965, 1792
            - 1965 3/65., 1793
          - Stukken betreffende de oefening Fontein., 1964; 1794; omslag
          - Stukken betreffende de oefening inzake het vergaren van kennis van St. Maarten., 1964; 1795; omslag
          - Stukken betreffende de oefening Westenwind 1/64., 1964; 1796; omslag
          - Stukken betreffende de oefening Wipplank gehouden van 25 mei - 2 juni., 1964; 1797; omslag
          - Stukken betreffende de oefenraid "Bonaire-Aruba" gehouden van 22 - 25 april., 1964; 1798; omslag
          - Stukken betreffende een oefening van het 11e INFCIE en het V & I peloton gehouden van 10 - 12 juni., 1964; 1799; omslag
          - Stukken betreffende een verbindingsoefening gehouden op 21 augustus., 1964; 1800; omslag
          - Stukken betreffende de oefening Airmash., 1965; 1801; omslag
          - Stukken betreffende oefeningen gehouden door mariniers op Bonaire., 1965; 1802; omslag
          - Stukken betreffende oefeningen gehouden op de Bovenwindse Eilanden., 1965; 1803; omslag
          - Stukken betreffende oefeningen op het landingsstrand Malmok., 1965; 1804; omslag
          - Stukken betreffende de oefening Bon Dia., 1965 - 1966; 1805-1806; 2 omslagen
            - 1/65, 1965, 1805
            - 1/66, 1966, 1806
          - Stukken betreffende de oefening Witte Raaf II., 1968 - 1969; 1807; omslag
          - Stukken betreffende de oefening Doria Salute III, gehouden van 7 - 14 oktober 1971., 1808; omslag
          - Stukken betreffende de deelname door Hr.Ms. Limburg aan de oefening Tacex 75 als onderdeel van de oefening Spring Board 75, gehouden van 27 januari - 18 februari., 1975; 1809; omslag
        - Overige stukken betreffende oefeningen, 4.2.8.3.5
          - Stukken betreffende de opleiding en oefening kajakvaren., 1964 - 1966; 1810; omslag
          - Stukken betreffende de beantwoording van vragen en opmerkingen van de CKMARNS over de kwaliteit van gehouden oefeningen en de invloed daarvan op het moreel van de manschappen., 1984; 1811; omslag
      - Verbindingen en communicatie, 4.2.8.4
        - Verbindingsrapportages over de maanden december 1961 - oktober 1962, gezonden aan de CZMNA., 1961 - 1962; 1812; omslag
        - Brief van de CZMNA aan de tijdelijk waarnemend commissaris van Politie betreffende de instelling van een noodnet., 1971; 1813; stuk
      - Verdediging en bewaking, 4.2.8.5
        - Orders voor de Luchtwachtdienst, toegezonden door de CMARNSNA., 1960; 1814; stuk
        - Stukken betreffende inlichtingen- en beveiligingsrapporten met stemmingsoverzichten., 1960 - 1962; 1815; omslag
        - Operatiebevel CMARNSNA 1/61 betreffende het bewaken en verdedigen van het Prinses Juliana Vliegveld op St. Maarten, met bijlage., 1961; 1816; omslag
        - Stukken betreffende de legering en beveiliging van zeven Venezolaanse ex-militaire politieke gevangenen op de MBP., 1961; 1817; omslag
        - Operatiebevel 6/64 betreffende het stationeren van een oorlogsschip van de KM voor controle op de Corantijn-rivier., 1964; 1818; stuk
        - Wijziging van de wachtregeling van de MSKSAV., 1964; 1819; stuk
        - Rapport van de commandant AMPNA betreffende de beveiliging van de Venezolaanse president tijdens zijn bezoek op 27 september, met bijlage., 1971; 1820; omslag
        - Operationeel concept ter uitvoering van operationele plannen CZMNA en een stuk betreffende de gedragslijn inzake de voor de KM vitale militaire en civiele objecten ten aanzien van de instandhouding en veiligstelling., 1981; 1821; omslag
        - Stukken betreffende de rapportage door de CMSKSUF over de beveiliging van objecten, alsmede een door de stafofficier Inlichtingendienst van het Commandement der Zeemacht in de NA aangeboden beveiligingsoverzicht betreffende het detachement., 1982 - 1984; 1822; omslag
        - Beveiligingsplan Detachement Suffisant., 1987; 1823; stuk
- STAFCOMMANDANT MARINIERS NEDERLANDSE ANTILLEN, 5
  - Stukken van algemene aard, 5.1
    - Verslagen en agendapunten van commandantenvergaderingen., 1953 - 1972; 1824; omslag
    - Rapporten van verrichtingen van de MSKSAV., 1954 - 1972; 1825-1835; 2 pakken en 9 omslagen
      - 1954 dec. - 1955 jan., 1825
      - 1955 feb. - nov., 1826
      - 1955 dec. - 1956 nov., 1827; pak
      - 1960 dec. - 1961 nov., 1828
      - 1961 dec. - 1962 nov., 1829
      - 1962 dec. - 1964 nov., 1830; pak
      - 1964 dec. - 1965 nov., 1831
      - 1968, 1e en 3e kwartaal, 1832
      - 1969, 1e en 2e kwartaal, 1833
        Met stemmingsrapporten.
      - 1970, 1e kwartaal, 1834
        Met stemmingsraport.
      - 1971, 4e kwartaal - 1972, 3e kwartaal, 1835
    - Verslagen van besprekingen tussen de DOW op Aruba en de commandant van de MSKSAV., 1955 - 1956; 1836; omslag
    - Rapporten van verrichtingen van de MSKSUF., 1955 - 1972; 1837-1839; 3 pakken
      - 1954 dec. - 1961 nov., 1837
      - 1961 dec. - 1965 nov., 1838
      - 1968, 1e kwartaal - 1972, 3e kwartaal, 1839
    - Overzichten van besprekingspunten van de minister en van de CZMNA ter voorbereiding op het overleg met de BDZ., 1956; 1840; omslag
    - Rapporten van verrichtingen van de AMPNA., 1957 - 1969; 1841; omslag
    - Verslagen van stafvergaderingen., 1967 - 1969; 1842; omslag
  - Stukken betreffende bijzondere onderwerpen, 5.2
    - Beleid, 5.2.1
      - Stukken betreffende de uitvoering van het memorandum van de CZMNA inzake oorlogsvoorbereiding., 1956; 1843; omslag
      - Ontwerp voor de samenwerking tussen het Korps Mariniers en de MLD in de NA., 1957; 1844; stuk
      - Nota aan de commandant van Squadron no. 1 betreffende de behoefte aan luchttransportmiddelen ten behoeve van de marinierseenheden in de NA., 1968; 1845; stuk
      - Stukken betreffende een beschouwing inzake inter-eilandtransport in de NA., 1968; 1846; omslag
      - Brief van de staatssecretaris van Defensie aan de CZMNA betreffende de doelstelling van de ANTMIL., 1971; 1847; stuk
    - Organisatie, 5.2.2
      - Stukken betreffende de voorbereiding van de legering van een detachement mariniers in Paramaribo., 1951; 1848; omslag
      - Stukken betreffende opheffing van de Landmacht in de NA en de ontmanteling van de legeringsplaats Waterfort., 1951 - 1955; 1849; omslag
      - Stukken betreffende de beantwoording van vragen van de CKMARNS, naar aanleiding van zijn bezoek aan de NA, over de organisatie, taak en werkzaamheden van de Mariniersverbindingsdienst en de opleidingen bij het Kernbataljon Mariniers., 1952; 1850; omslag
      - Brief van de CZMNA aan de commandanten in zijn bevelsgebied betreffende de noodzaak tot samenwerking van de verschillende onderdelen bij de handhaving van de onafhankelijkheid en de verdediging van de NA., 1956; 1851; stuk
      - Stukken betreffende het opgeven van de taken van de Kerncompagnie Aruba., 1957; 1852; omslag
      - Stukken betreffende de reorganisatie van de KM per 1 januari 1958., 1957 - 1958; 1853-1856; 4 omslagen
        - Algemeen, 1957 - 1958, 1853
        - Opheffing per 1 januari 1958 van de MBP als zelfstandig commando en overdracht van de bevoegdheden aan de commandant van MSKSUF, 1957, 1854
        - Gevolgen voor de bewakingstaken en wachtregeling van de MSKSUF, 1958, 1855
        - Gevolgen voor de operationele gereedheid en oorlogsdislokatie van het Commando Mariniers in de NA, 1958, 1856
      - Stukken betreffende het verstrekken van richtlijnen voor de uitvoering van de reorganisatie in verband met het opheffen van de MBP als zelfstandig commando., 1958; 1857; omslag
      - Stukken betreffende het terugtrekken van Qua Patet Orbis (QPO)-compagnieën uit Nederlands Nieuw-Guinea, het opheffen van de marinierskazerne Sentani en het verschepen van mariniers naar de NA., 1962; 1858; omslag
      - Stukken betreffende de uitbreiding van de personeelssterkte en de uitrustingsbescheiden van het Commando Mariniers in de NA., 1962 - 1963; 1859; omslag
      - Stukken betreffende de behandeling van vraagpunten met betrekking tot de indienststelling van de MBP., 1963; 1860; omslag
      - Kronieken van de MSKSUF over het 1e en 2e kwartaal van 1969., 1861; omslag
      - Stukken betreffende de becommentariëring door de CKMARNS van het rapport van de Engelse marine-officier C.J.E. McDowall, die als Troop Commander van het Reconnaissance Platoon gestationeerd was op de MSKSUF op Curaçao van 6 oktober 1970 - 20 maart 1971., 1862; omslag
      - Stukken betreffende de instelling van de Commissie van Voorlichting voor Aanwijzingen van Adspiranten Koninkrijksofficieren., 1971; 1863; omslag
    - Administratie, 5.2.3
      - Stukken betreffende de vaststelling van de legger-inventaris van de Scheepsbeveiliging (brandweer) van de MSKSUF en de MSKSAV., 1954 - 1955; 1864; omslag
      - Stukken betreffende inspecties van de Administratieve Dienst van de MSKSUF., 1955 - 1956; 1865; omslag
      - Overzicht van de bezuiningen over de periode juli - december 1955., 1956; 1866; stuk
      - Proces-verbaal van overdracht en overname van geclassificeerde stukken., 1957; 1867; stuk
      - Processen-verbaal van vernietiging van mobilisatiemaatregelen Korps Mariniers., 1957 - 1958; 1868; omslag
      - Processen-verbaal van vernietiging van bladen uit het oude Oorlogsnoodplan NA., 1958; 1869; omslag
      - Eerste exemplaar van het tweewekelijkse katern Sufterm., 1963; 1870; omslag
    - Bemanningslijsten, 5.2.4
      - Stukken betreffende de vaststelling en wijziging van VBL's., 1951 - 1972; 1871-1881; 8 omslagen en 3 stukken
        - Brief van de CMRA aan de minister van Marine met een voorstel voor de VBL van de MBP, afschrift, met bijlagen, 1951, 1871
        - Beschikking van de minister van Marine betreffende de wijziging van de VBL van het 3e Infanteriebataljon mariniers, met bijlagen, 1956, 1872
        - Vaststelling door de minister van de VBL van de MSKSUF, met bijlage, 1961, 1873
        - Vaststelling door de minister van de VBL van het Commando Mariniers NA, met bijlage, 1961, 1874
        - Stukken betreffende de aanpassing van VBL's van het Commando Mariniers NA in verband met uitbreiding van personeel, 1962 - 1963, 1875
        - Beschikkingen van de minister van Defensie betreffende het wijzigen van VBL's in de NA, 1963, 1876
        - Vaststelling door de minister van Defensie van VBL 4818 voor de MSKSUF, 1963, 1877; stuk
        - Vaststelling door de minister van Defensie van VBL's 4913 en 4918 voor de MSKSAV, 1963, 1878
        - Beschikking van de minister van Defensie betreffende de vaststelling van de VBL van de Infanteriecompagnie bij de MSKSAV, met bijlage, 1964, 1879
        - VBL 4812 met mobilisatiebestemmingen, 1971, 1880; stuk
        - VBL 4812 van de MSKSUF, 1972, 1881; stuk
      - Stukken betreffende de vaststelling en wijziging van OBL's., 1964 - 1971; 1882-1887; 4 omslagen en 2 stukken
        - Algemeen, 1966, 1882
        - Beschikking van de minister van Defensie betreffende de vaststelling van OBL 0081, 1964, 1883; stuk
        - Beschikking van de minister van Defensie betreffende de vaststelling van OBL 0100, met bijlage, 1964, 1884
        - Beschikking van de minister van Defensie betreffende de vaststelling van OBL 0140, met bijlage, 1964, 1885